臺灣高等法院高雄分院刑事判決　　　　 94年度上易字第291號
上　訴　人　臺灣高雄地方法院檢察署檢察官
被　　　告　甲○○
上列上訴人因被告詐欺案件，不服臺灣高雄地方法院94年度易字
第32號中華民國94年3 月16日第一審判決（起訴案號：臺灣高雄
地方法院檢察署93年度偵緝字第2264號），提起上訴，本院判決
如下：
    主  文
原判決撤銷。
甲○○意圖為自己不法之所有，以詐術使人將本人之物交付，處
有期徒刑肆月，如易科罰金，以佰元折算壹日。
    事  實
一、甲○○（原名楊怡賢）意圖為自己不法之所有，隱瞞其無意
    願支付價金之犯意，於民國（下同）92年10月間某日，向高
    雄縣橋頭鄉○○路67號之友詒企業有限公司（下稱友詒公司
    ），負責人歐正盛訂購不織布卷300 箱，約定1 個月結帳1
    次，以簽發2 個月票期之支票為付款方式，使歐正盛信以為
    真，誤認甲○○會依約簽發支票付款，自92年11月5 日起至
    同年12月17日止，依甲○○之通知，先後10次將如附表所示
    之不織布卷，送至高雄縣鳳山市○○街196 號甲○○之逸陽
    貿易有限公司（下稱逸陽公司）。甲○○取得不織布卷後，
    即轉售與其他廠商，得款花用，嗣即以不織布卷有瑕疵為由
    ，拒不付款，歐正盛始知受騙。甲○○計詐得新臺幣（下同
    ）371,574元之貨品。
二、案由友詒公司代表人歐正盛訴請臺灣高雄地方法院檢察署檢
    察官偵查起訴。
    理  由
一、訊據被告甲○○對於上開向友詒公司訂購不織布卷，約定付
    款之方式，先後10次通知友詒公司送貨，收取如附表所示之
    不織布卷，轉售其他廠商，迄未支付貨款與友詒公司等事實
    ，供承不諱，而否認有詐欺犯意，辯稱：伊收到友詒公司之
    不織布卷後，即直接轉賣與客戶並未開封檢查不織布卷之品
    質，事後客戶反應品質有瑕疵，不符合當初約定之品質，伊
    有向友詒公司要求降價，但均未達成合意，故迄未給付貨款
    云云。
二、惟查：
　(一)前開事實，已據告訴人友詒公司負責人歐正盛於本院具結證
　  實，並有如附表所示之銷貨單10張及對帳單1 張（均影本）
    附卷可稽（發查卷第4-9 頁）。被告亦坦承收到該10批貨品
    ，尚未付款與友詒公司。據告訴人代表人歐正盛指稱，被告
    係第1 次與友詒公司交易。按商場上之交易訂貨買賣，本難
    認為係施用詐術，然如於訂貨之初，已無支付價金之意願，
    則不能謂非以買賣方式，實施其詐欺犯行。被告初次與友詒
    公司交易，已將告訴人公司交付之貨品轉售客戶，並向客戶
    收取貨款，卻分文未付款與友詒公司，即其於訂貨之初，是
    否有支付價金之意願，已非無疑。
　(二)據被告指稱：友詒公司所送前3 批貨有瑕疵，後7 批貨單價
　  48元，可以接受，前3 批貨單價47元，伊不同意，月結時，
    伊有提到前3 批貨如何解決，但歐正盛連同前3 批貨都要算
    ，伊要開2 個月的支票給他，他不同意云云。然證人即告訴
    人代表人歐正盛具結證稱：被告說我們給的貨比他要的還薄
    ，是到法院時才說的，我在開庭之前，向他要錢，他說晚一
    點給，被告訂貨時有看過布卷樣品，未要求布卷品質，交給
    被告310 箱，共6,000 多卷之布卷，均未退回，都說沒有問
    題，但收錢時才說有問題，公司送的貨與被告訂貨時看的樣
    品品質一樣，因為公司只做布卷加工，我向被告催款1 年多
    ，從92年12月15日後開始催，後來很難找到被告，逸陽公司
    又換地方，亦未告知換到那裡，布卷每卷是47元，後來覺得
    不符成本，從第4批貨改成48元，不是品質不同等語。
　(三)按商場上以樣品為約定之品質，如所送之貨品，不符樣品之
　  品質者，經客戶反應後，對於第2 批、第3 批貨，必先開箱
    檢視無誤後，再送給客戶。惟被告竟謂友詒公司所送的貨是
    密封的，客戶反應時，布卷已用去，無法退貨云云。果如第
    1 批所送之貨有瑕疵，要無再使用第2 批、第3 批之可能，
    亦無於使用有瑕疵之布卷後，再反應之理。證人即被告之逸
    陽公司會計黃雅楹於原審證稱：客戶中反應品質不良之比例
    ，不是很高，該客戶都有再訂貨，也都有付款，並未要求降
    價等語（原審卷第64-66 頁）。惟就被告之客戶未退貨，猶
    再繼續訂貨，且均已付清價款，亦未要求降價等情觀之，友
    詒公司送給被告之布卷品質，縱令有瑕疵，亦甚輕微，且在
    被告客戶可以接受之程度甚明。被告向其客戶收取未降價之
    貨款後，竟藉故布卷有瑕疵而不付款與友詒公司，已見被告
    於訂貨之初，並無支付價金之意願。且友詒公司於93年2 月
    5 日向原審法院聲請對被告發該筆貨款之支付命令，被告並
    未對該支付命令聲明異議，此有原審法院支付命令確定證明
    書在卷足憑（偵緝卷第24頁）。又有甚者，被告於94年3 月
    10 日 ，在原審法院與歐正盛成立調解，被告願意自94年4
    月10 日 起，每月給付2 萬元，償還該37萬1,574 元，有該
    調解筆錄影本附卷可證（本院卷第36頁）。然被告竟迄未償
    還分文，為證人歐正盛證述無訛，尤見被告自始即存意圖為
    自己不法所有之詐欺犯意。
　(四)綜上所敘，本案事證已臻明確，被告所辯，顯係卸責之詞，
　  殊無足採，其犯行洵堪認定。至被告所提出之2 卷布卷，不
    足以影響上開事證，而為被告有利之認定，併予敘明。
三、查被告意圖為自己不法之所有，以詐術使人將本人之物交付
    ，核其所為，係犯刑法第339 條第1 項之詐欺取財罪。被告
    係1 次訂貨，詐欺行為僅有1 個，嗣後之10次叫貨，係屬接
    續犯，仍為單純一罪。公訴意旨認係連續犯，尚有未洽。
四、原審法院以不能證明被告犯罪，而諭知無罪之判決，非無可
    議。檢察官上訴意旨指摘原判決不當，為有理由，應由本院
    將原判決撤銷改判。爰審酌被告假藉買賣之名，而詐欺告訴
    人之財物，危害告訴人之財產法益，犯罪後飾詞卸責，未見
    悔意，態度欠佳，及所詐得之財物價值37萬餘元等一切情狀
    ，量處如主文所示之刑，並諭知易科罰金之折算標準。
據上論斷，應依刑事訴訟法第369 條第1 項前段、第364 條、第
299 條第1 項前段，刑法第339 條第1 項、41條第1 項前段、罰
金罰鍰提高標準條例第1 條前段、第2 條，判決如主文。
本案經檢察官方娜蓉到庭執行職務。
中　　華　　民　　國　　94　　年　　6 　　月　　21　　日
                  刑事第八庭    審判長法  官　惠光霞
                                      法  官  李淑惠
                                      法  官  洪慶鐘
以上正本與原本無異。
不得上訴。
中　　華　　民　　國　　94　　年　　6 　　月　　22　　日
                                      書記官  呂素珍
附錄本件判決論罪科刑法條：
刑法第339條
意圖為自己或第3 人不法之所有，以詐術使人將本人或第3 人之
物交付者，處5 年以下有期徒刑、拘役或科或併科1,000 元以下
罰金。
附表
┌───┬────────┬──────────┬───────────┐
│項次　│貨物品名及數量　│金額（新臺幣）　　　│交貨日期及銷貨單號碼　│
├───┼────────┼──────────┼───────────┤
│　1 　│布捲（SK19）　　│59,220元          　│92.11.5             　│
│　　　│1200捲    　　　│　　　　　　　　　　│12499     　　　　　　│
├───┼────────┼──────────┼───────────┤
│　2 　│布捲（SK19）　　│59,220元          　│92.11.11            　│
│　　　│1200捲    　　　│　　　　　　　　　　│12531         　　　　│
├───┼────────┼──────────┼───────────┤
│　3 　│布捲（SK16）　　│41,454元            │92.11.19            　│
│　　　│840 捲    　　　│　　　　　　　　　　│12589     　　　　　　│
├───┼────────┼──────────┼───────────┤
│　4 　│布捲（SK19）　　│12,096元          　│92.12.1           　　│
│　　　│240 捲    　　　│　　　　　　　　　　│12654     　　　　　　│
├───┼────────┼──────────┼───────────┤
│　5 　│布捲（SK19）　　│30,240元        　　│92.12.1           　　│
│　　　│600 捲    　　　│　　　　　　　　　　│12663         　　　　│
├───┼────────┼──────────┼───────────┤
│　6 　│布捲（SK19）　　│36,288元            │92.12.1           　　│
│　　　│720 捲    　　　│　　　　　　　　　　│12668         　　　　│
├───┼────────┼──────────┼───────────┤
│　7 　│布捲（SK19）　　│24,192元            │92.12.4             　│
│　　　│480 捲    　　　│　　　　　　　　　　│12732     　　　　　　│
├───┼────────┼──────────┼───────────┤
│　8 　│布捲（SK19）　　│36,288元            │92.12.5           　　│
│　　　│720 捲    　　　│　　　　　　　　　　│12742         　　　　│
├───┼────────┼──────────┼───────────┤
│　9 　│布捲（SK19）　　│60,480元            │92.12.11            　│
│　　　│1200捲    　　　│　　　　　　　　　　│12787     　　　　　　│
├───┼────────┼──────────┼───────────┤
│  10　│布捲（SK19）　　│12,096元          　│92.12.17            　│
│　　　│240 捲    　　　│　　　　　　　　　　│12823     　　　　　　│
├───┼────────┴──────────┴───────────┤
│合計　│371,574元                 　　　　　　　　　　　　　　　　　　│
└───┴───────────────────────────────┘
                                                     H
